【裁判字號】    99,易,2852
【裁判日期】    991208
【裁判案由】    詐欺
【裁判全文】
臺灣臺中地方法院宣示判決筆錄          99年度易字第2852號
公  訴  人  臺灣臺中地方法院檢察署檢察官
被      告  盧麗霞
選任辯護人  張淑琪律師
上列被告因詐欺案件，經檢察官提起公訴（99年度偵緝字第1453
、1454、1455號、99年度偵字第17661號）後，聲請改依協商程
序而為判決，本院合議庭裁定由受命法官獨任進行認罪協商程序
，於中華民國99年12月8日下午4點整，在本院第15法庭宣示判決
，出席職員如下：
    法  官  鄭舜元
    書記官  黃聖心
法官起立朗讀判決主文、犯罪事實要旨、處罰條文，及告以上訴
限制、期間並提出上訴狀之法院，且諭知記載其內容：
一、主文：
    盧麗霞幫助意圖為自己不法之所有，以詐術使人將本人之物
    交付，處有期徒刑肆月，如易科罰金，以新臺幣壹仟元折算
    壹日，緩刑貳年。
二、犯罪事實要旨：
    盧麗霞雖預見將帳戶提供予他人，可能幫助取得帳戶之人作
    為實行詐欺取財犯罪使用，藉以隱匿其真實身分，而躲避犯
    罪偵查機關追查，竟仍於不違背其本意下，基於幫助他人詐
    欺取財之不確定故意，於民國98年9月底至10月初之某日，
    在臺中市○區○○路與復興路口之便利商店，將其於94年1
    月24日所開立第一商業銀行臺中分行帳號00000000000號帳
    戶（下稱上開第一銀行帳戶）之存摺、提款卡及密碼，於98
    年11月9日所開立臺灣土地銀行南臺中分行帳號00000000000
    0號帳戶（下稱上開土地銀行帳戶）之存摺、提款卡及密碼
    ，以宅急便之方式，寄送至臺南市○○路某處予真實姓名年
    籍不詳、自稱「陳麗兒」之成年人。其後，自稱「陳麗兒」
    之成年人及其所屬之詐欺集團成員即基於意圖為自己不法所
    有之詐欺取財犯意，先後為下列詐欺取財犯行：
  (一)於98年11月14日某時許，由該詐欺集團內真實姓名年籍不詳
    、綽號「小琪」之成年人，以電腦透過網路連線至UT聊天室
    ，與范植霖交談，佯稱：可進行性交易云云，再由該詐欺集
    團內真實姓名年籍不詳、自稱「應召站人員」之成年人，撥
    打電話予范植霖，佯稱：須匯款至其指定帳戶，作身分確認
    云云，致范植霖陷於錯誤，於同日晚上6時49分許，前往臺
    北縣板橋市○○路○段329號第一銀行華江分行，依照指示操
    作自動櫃員機，因而匯款新臺幣（下同）3千元至盧麗霞上
    開第一銀行帳戶內。
  (二)於98年11月14日下午4時許，由該詐欺集團內真實姓名年籍
    均不詳、分別自稱「誠品網路書局員工」、「郵局員工」之
    成年人，先後撥打電話予陳季萱，詐稱：陳季萱在該書局購
    書之貨款，遭誤設定為分期付款，須至自動櫃員機依指示操
    作更正云云，致陳季萱陷於錯誤，於同日下午5時22分許，
    在臺南縣永康市○○○路109號第一銀行，依照指示操作自
    動櫃員機，因而匯款2萬元至盧麗霞上開第一銀行帳戶內。
  (三)於98年11月14日下午5時30分許，由該詐欺集團內真實姓名
    均年籍不詳、自稱「誠品網路書局員工」之成年女子及自稱
    「元大銀行員工」之成年男子，先後撥打電話予鄧喬文，詐
    稱：鄧喬文在該書局購書之貨款，遭誤設定為分期付款，須
    至自動櫃員機依指示操作更正等語，致鄧喬文陷於錯誤，先
    後於同日晚上6時16分許、6時18分許，在臺北市中山區○○
    ○路○段61號第一銀行，依照指示操作自動櫃員機，分別匯
    款3萬2千元、4千元至盧麗霞上開第一銀行帳戶內。
  (四)於98年11月14日下午5時35分許，由該詐欺集團內真實姓名
    年籍不詳之成年人，佯裝應召女子，以電腦透過網路連線至
    豆豆聊天室，與周士丞交談，佯稱：可進行性交易，但需先
    付款云云，致周士丞陷於錯誤，先後於同日晚上8時57分許
    、8時59分許、9時1分許，在臺北市○○區○○路156號臺灣
    土地銀行長春分行，依照指示操作自動櫃員機，分別以現金
    存款3萬元、2萬8千元、7千元至盧麗霞上開土地銀行帳戶內
    。
三、處罰條文：
    刑法第30條第1項前段、第2項、第339條第1項、第55條、第
    41條第1項前段、第74條第1項第1款，刑法施行法第1條之1
    。
四、協商判決除有刑事訴訟法第455條之4第1項第1款於本訊問程
    序終結前，被告撤銷協商合意或檢察官撤回協商聲請者；第
    2款被告協商之意思非出於自由意志者；第4款被告所犯之罪
    非第455條之2第1項所定得以協商判決者；第6款被告有其他
    較重之裁判上一罪之犯罪事實者；第7款法院認應諭知免刑
    或免訴、不受理者情形之一，及違反同條第2項「法院應於
    協商合意範圍內為判決；法院為協商判決所科之刑，以宣告
    緩刑或2年以下有期徒刑、拘役或罰金為限」之規定者外，
    不得上訴。
五、本件如有前述可得上訴情形，而不服本判決時，得自收受宣
    示判決筆錄送達之日起10日內，向本院提出上訴書狀，上訴
    於第二審法院。其未敘述上訴理由者，應於上訴期間屆滿後
    20日內向本院補提理由書（均須按他造當事人之人數附繕本
    ）「切勿逕送上級法院」。
中    華    民    國    99    年    12    月    8     日
                  臺灣臺中地方法院刑事第十五庭
                                      書記官  黃聖心
                                      法  官  鄭舜元
以上正本證明與原本無異。
                                      書記官  黃聖心
中    華    民    國    99    年    12    月    8     日

司法院資訊處製作；財團法人民間司法改革基金會備份。
